【裁判字號】    90,上易,3080
【裁判日期】    901127
【裁判案由】    傷害等
【裁判全文】
臺灣高等法院刑事判決                            九十年度上易字第三八號
    上  訴  人  臺灣桃園地方法院檢察署檢察官
    上  訴  人
    即  被  告  己○○
    選任辯護人  陳河泉
    被      告  壬○○
右上訴人因被告傷害等案件，不服臺灣桃園地方法院九十年度易字第三九一號，中華
民國九十年五月二十五日第一審判決（起訴案號：臺灣桃園地方法院檢察署八十九年
度偵字第八○六七號）提起上訴，本院判決如左：
    主  文
上訴駁回。
    事實及理由
一、本案經本院審理結果，認第一審判決以上訴人即被告己○○夥同不詳姓名之成年
    人多人，為阻擾坤業公司進行焚化爐設置工程，而追打工人丁○○等人成傷，並
    毀損起重機之車窗玻璃、輪胎，灌入食用鹽使起重機無法操作，妨害他人行使權
    利等情，核係犯刑法第二百七十七條第一項之傷害罪、刑法第三百零四條第一項
    之強制罪、刑法第三百五十四條之毀損罪，所犯三罪有方法與結果之牽連犯關係
    ，而從一重罪即傷害罪處斷，量處有期徒刑三月，並諭知易科罰金之折算標準，
    其認事用法均無不合，量刑亦無不當，應予維持。又以不能證明被告壬○○有檢
    察官起訴之犯行，而為無罪之諭知，亦核無不當，應同予維持，並引用第一審判
    決書記載之事實、證據及理由。
二、雖被告己○○上訴意旨否認犯罪，辯稱：告訴人庚○○非起重機之所有人，無權
    告訴，起重機未至已達損害或致令不堪用之程度，且受傷之告訴人指訴情節有嚴
    重瑕疵，與事實不合，既指稱被告戴全罩式安全帽，何能看清被告之面目及臉色
    云云。經查，毀損罪所保護之法益非以所有權為限，尚包括管理使用權益，只要
    對物有管理使用權，當其權益受侵害，即為被害人，自可提起告訴，本件系爭之
    起重機係力王起重有限公表司以附條件買賣方式買受，有附條件買賣契約書在卷
    可按，而該起重機之玻璃、輪胎、燃油入口遭灌入食用鹽致起重機不堪使用，亦
    有照片十幀附卷可證至明，是庚○○代表力王起重有限公司提起告訴，並無不合
    。又據被告自承參予多次抗爭（見其上訴理由狀），且其臉色較常人為黃，自易
    為被害人所能憑此特徵明確指認；次據被害人丙○○於原審證稱：後來被告站於
    路口時，將安全帽頂到頭上掛著，露出臉孔（見原審卷第三一頁筆錄），足認被
    害人之之指認無誤，堪予採信。至證人即被告己○○之妻甲○○雖於本院證稱：
    當天約六點鐘與被告同去田裡工作，伊於七點左右回家，被告約九點多快十點出
    去買塑膠袋云云（見本院九十年十月四日訊問筆錄），惟與被告於偵查中陳稱：
    當天五、六點就去田裡，到九點多回家，田裡只有伊在，太太未和伊一起去云云
    （見偵查卷第九十八頁），兩人所供情節顯不相符；被告之妹戊○○於本院證稱
    ：當天八點時聽到警車出入，出來看，看到被告在田裡工作云云，惟查案發現場
    經常有抗議活動，被告係自救會成員，經常參予抗議活動，並曾因而受判處恐嚇
    罪刑確定在案，有臺灣桃園地方法院八十九年度易字第二四二四號判決書及照片
    附卷可證，證人戊○○竟能明確證稱本案發生時間目擊被告在田裡工作，顯係臨
    訟附合之詞，是證人甲○○、戊○○於本院之證詞，委無可採。從而被告己○○
    之上訴意旨否認犯罪，為無理由，其上訴應予駁回。
三、檢察官上訴意旨：以被告壬○○之犯行，業經被害人明確指認無誤，被告提出其
    女之生產證明時間不合，不能作為不在場之證明，且被害人多屬臨時僱工，到庭
    作證多有保留，原審未續傳被害人調查，有未盡調查之違法為由，指摘原判決不
    當；經查，被害人乙○○、辛○○固於偵查中證稱：「他們二人每次都抗爭，所
    以認出來」、「因近距離打，所以可以辨認」等語，惟被害人既係臨時僱工，何
    以知悉被告壬○○經常抗爭？況據卷內所附多次抗爭之照片，並無被告壬○○在
    場之照片可供指認，且本件案發時，場面混亂，被害人何能未憑被告任何特徵，
    即予指認被告有參予犯行，其指認不能無疑，是不能憑被害人之片面指訴，即認
    被告壬○○有檢察官起訴之犯行，此外查無其他證據足資證明被告犯罪，原審據
    以為被告壬○○無罪之諭知，核無不合，從而檢察官之上訴非有理由，應予駁回
    。
據上論斷，應依刑事訴訟法第三百六十八條、第三百七十三條，判決如主文。
本案經檢察官李進誠到庭執行職務。
中      華      民      國      九十      年    十一    月    二十七    日
                    臺灣高等法院刑事第十三庭
                                  審判長法  官  蔡    燉
                                        法  官  黃  聰  明
                                        法  官  李  春  地
右正本證明與原本無異。
不得上訴。
                                        書記官  柳  秋  月
中    華    民    國     九十一   年       一       月        十八      日
附錄本判決論罪科刑法條：刑法第二百七十七條第一項、第三百零四條第一項、第三
刑法第二百七十七條第一項
傷害人之身體或健康者，處三年以下有期徒刑、拘役或一千元以下罰金。
刑法第三百零四條第一項
以強暴、脅迫使人行無義務之事或妨害人行使權利者，處三年以下有期徒刑、拘役或
三百元以下罰金。
刑法第三百五十四條
毀棄、損壞前二條以外之他人之物或致令不堪用，足以生損害於公眾或他人者，處二
年以下有期徒刑、拘役或五百元以下罰金。


司法院資訊處製作；財團法人民間司法改革基金會備份。
